臺灣新北地方法院刑事判決
111年度訴字第534號
公  訴  人  臺灣新北地方檢察署檢察官
被      告  李嘉振


指定辯護人 本院公設辯護人  張哲誠  
上列被告因違反槍砲彈藥刀械管制案件，經檢察官提起公訴（11
1年度偵字第9798號），本院判決如下：
    主  文
李嘉振犯非法持有非制式手槍罪，處有期徒刑伍年肆月，併科罰
金新臺幣捌萬元，罰金如易服勞役，以新臺幣壹仟元折算壹日。
扣案如附表編號一所示之物沒收。
    事  實
一、李嘉振明知具有殺傷力之槍枝、子彈，係槍砲彈藥刀械管制
    條例第4條所列管之槍枝、彈藥，非經中央主管機關許可，
    均不得持有，竟基於持有可發射子彈具有殺傷力之槍枝、子
    彈之犯意，於民國110年11月間某日，在新北市淡水區紅毛
    城附近，向真實姓名年籍不詳綽號「阿仁」之人，購得具殺
    傷力之非制式手槍1支（含彈匣1個，槍枝管制編號00000000
    00號）、具殺傷力之子彈7顆持有之。嗣於111年2月10日晚
    間6時5分許，為警持本院核發之搜索票，在其新北市○○區○○
    ○路000巷0弄00號1樓居所執行搜索，扣得如附表所示之物，
    始悉上情。
二、案經臺中市政府警察局第四分局移送臺灣新北地方檢察署檢
    察官偵查起訴。
    理  由
壹、程序事項：
　　本判決下列所引用被告以外之人於審判外之陳述，檢察官及
    被告李嘉振及辯護人於本院中表示同意作為證據，有證據能
    力（見本院卷第91、92頁、第150頁），復於本院言詞辯論
    終結前均未聲明異議，本院審酌上開證據資料製作時之情況
    ，尚無違法不當及證明力明顯過低之瑕疵，認以之作為證據
    應屬適當，而認前揭證據資料有證據能力；而非供述證據部
    分，本院亦查無有何公務員違反法定程序取得之情形，且各
    該證據均經本院於審判期日依法進行證據之調查、辯論，被
    告於訴訟上之防禦權，已受保障，故該等證據資料均有證據
    能力。
貳、實體事項：
一、前揭事實，業據被告在本院中（見本院卷第90頁、第155頁
    ）坦承不諱，並有本院111年聲搜字第206號搜索票、搜索扣
    押筆錄暨扣押物品目錄表、扣押物品清單、搜索影像截圖、
    現場照片在卷（見偵字卷第35頁、第37至43頁、第67至69頁
    、第171至177頁、第209頁、第213、214頁）可佐；又將扣
    案如附表編號一所示之手槍送內政部警政署刑事警察局，鑑
    定結果略以：送鑑手槍1支（槍枝管制編號0000000000號）
    ，認係非制式手槍，由仿手槍外型製造之槍枝，組裝已貫通
    之金屬槍管而成，擊發功能正常，可供擊發適用子彈使用，
    認具殺傷力；又扣案如附表一編號二所示子彈7顆，送上開
    警察局，鑑定結果略以：送鑑子彈7顆㈠5顆，認均係非制式
    子彈，由口徑9mm制式空包彈組合直徑約8.8mm金屬彈頭而成
    ，均可擊發，具殺傷力；㈡1顆，認係非制式子彈，由口徑9m
    m制式空包彈組合直徑約8.8mm金屬彈頭而成，彈底發現有撞
    擊痕跡，經試射，可擊發，認具殺傷力；㈢1顆，認係非制式
    子彈，由金屬彈殼組合直徑約8.7mm金屬彈頭而成，經試射
    ，可擊發，認具殺傷力，有上開警察局111年3月14日刑鑑字
    第1110019095號鑑定書及111年6月23日刑鑑字 第111006150
    0號函在卷（見偵字卷第211頁、本院卷第99頁）可憑，足認
    被告前揭任意行自白與事證相符，勘以認定。
二、本案事證已臻明確，被告犯行應堪認定，應依法論科。
三、論罪科刑之理由：
  ㈠核被告所為，係犯槍砲彈藥刀械管制條例第7條第4項之持有
    非制式手槍罪及同條例第12條第4項之非法持有子彈罪。其
    未經許可持有槍枝、子彈，其持有之繼續，為行為之繼續，
    亦即一經持有該槍、彈，罪即成立，至其持有行為終了時，
    均論為一罪，不得割裂，其犯罪之完結須繼續至持有行為終
    了時為止，均只論一罪。被告以一行為同時持有可發射子彈
    具有殺傷力之改造槍枝及子彈，同時觸犯槍砲彈藥刀械管制
    條例第7條第4項及同條例第12條第4項之罪，為想像競合犯
    ，應依刑法第55條之規定，從法定刑較重之持有非制式手槍
    罪處斷。
　㈡被告及辯護人雖主張被告於警方持搜索票搜索時，主動將扣
    案槍枝及子彈拿出來給警方，符合自首云云。惟：
　1.按犯槍砲彈藥刀械管制條例之罪自首，並報繳其持有之全部
    槍砲、彈藥、刀械者，減輕或免除其刑，該條例第18條第1
    項前段定有明文。又該條係以違反該條例之行為人「自首」
    為其適用前提，而刑法上所謂自首，乃犯人在「犯罪未發覺
    前」，向該管公務員自行申告犯罪事實而受裁判之謂。
　2.經查，依臺中市政府警察局第四分局搜索票聲請書之記載，
    聲請搜索被告之案由欄已記載槍砲彈藥刀械管制條例，且於
    應扣押之物欄位亦已記載有殺傷力之槍枝、子彈或相關違禁
    物，有該聲請書在卷（見本院卷第115、116頁），且依證人
    郭智明於警詢時證稱：伊從111年1月7日開始會去找綽號「
    永澤」的朋友聊天，「永澤」有一個乾弟弟綽號叫「黑狗」
    （按即被告），「黑狗」來的時候，他會從身上拿出黑色的
    手槍，然後把手槍拆解，也有看到子彈，所以伊確定手槍是
    真的，可以擊發，黑狗會把槍枝放在一台車號000-0000的黑
    色WISH上等語（見本院卷第124至126頁），又上開車輛確為
    被告所有，有車輛詳細資料報表在卷（見本院卷第128、129
    頁）可佐；且該車亦停放於被告居所附近，有上開監視器畫
    面翻拍照片在卷（見本院卷第132、133頁），是本院所核發
    之搜索票（見本院卷第111頁），於應扣押物欄位確已記載
    ：有殺傷力之槍枝、子彈或相關之違禁物品，足認本案執行
    搜索時，已確實掌握被告非法持有槍枝、子彈之事證，與自
    首之要件未合，故本案被告並無槍砲彈藥刀械管制條例第18
    條第1項前段減輕或免除其刑規定之適用。
　㈢另被告辯護人固主張被告於警方搜索時主動告知槍枝，並坦
    承犯行，且未持槍從事其他犯罪，犯罪情節尚非重大，犯後
    態度良好，應依刑法第59條規定酌量減輕被告之刑云云。惟
    按刑法第59條規定之酌量減輕其刑，必須犯罪另有特殊之原
    因與環境，在客觀上足以引起一般同情，認為即使予以宣告
    法定最低度刑，猶嫌過重者，始有其適用。此所謂法定最低
    度刑，固包括法定最低本刑；惟遇有其他法定減輕之事由者
    ，則應係指適用其他法定減輕事由減輕後之最低度刑而言。
    倘被告別有其他法定減輕事由者，應先適用法定減輕事由減
    輕其刑後，猶認其犯罪之情狀顯可憫恕，即使科以該減輕後
    之最低度刑仍嫌過重者，始得適用刑法第59條規定酌量減輕
    其刑。而此項犯罪情狀是否顯可憫恕而酌量減輕其刑之認定
    ，亦屬法院得依職權自由裁量之事項。經查，被告之犯罪情
    節、犯罪所生之危險或損害、犯後態度，均為刑法第57條規
    定量刑之審酌事項，並非據為酌量減輕之理由，且被告於曾
    因無故持有傷殺力槍枝罪，經臺灣高等法院以89年度上訴字
    第2948號判處有期徒刑1年2月，併科罰金新臺幣（下同）5
    萬元確定，其後又因非法持有槍枝，經本院以95年度訴字第
    2648號判處有期徒刑3年4月，併科罰金10萬元確定，又因非
    法持有子彈，經本院以100年度審簡字第30號判處有期徒刑3
    月，併科罰金5,000元確定，有臺灣高等法院被告前案紀錄
    表在卷（見本院卷第161至198頁）可佐，足見本案並非被告
    第一次非法持有槍枝、子彈，素行非佳；又被告於本院中供
    稱：伊購入本案槍彈係因伊當時跟別人爭吵，別人放話要打
    斷伊的腿，因此買來防身用等語（見本院卷第91頁），可見
    被告持有本案手槍及子彈之目的，係因與他人有糾紛而購入
    ，倘未經警查獲，被告極可能為解決紛爭而持槍犯罪，是被
    告之行為已對社會治安造成重大潛在威脅，實難認有何犯罪
    情狀顯可憫恕，而足以引起一般人同情之處，應無刑法第59
    條之適用，辯護人執此認應酌減其刑云云，應無可採。
　㈣爰以行為人責任為基礎，審酌被告明知邇來國內非法槍枝氾
    濫，擁槍自重之人越趨增多，容易引發其他犯罪行為，竟仍
    漠視法令禁制而非法持有非制式手槍及子彈，對社會治安造
    成潛在危險，所為實屬不該；兼衡其犯罪之動機、目的、手
    段、素行（已如前述），於本院中自陳國中肄業之智識程度
    ，目前並無收入，需要扶養70歲母親之家庭經濟狀況（見本
    院卷第156頁）及犯後態度等一切情狀，量處如主文所示之
    刑，並就併科罰金刑部分諭知易服勞役之折算標準。
四、沒收：
　㈠扣案如附表編號一所示之物，屬違禁物，應依刑法第38條第1
    項規定宣告沒收。扣案如附表編號二所示之子彈，均因送驗
    試射擊發而喪失效用，所遺留之彈頭及彈殼，已不具殺傷力
    ，均非違禁物，爰不予宣告沒收。
　㈡另扣案之海洛因1包、安非他命吸食器1組、三星手機紫色1支
    （門號：0000000000、0000000000；IMEI：00000000000000
    0、000000000000000）、三星手機黑色1支（無SIM卡；IMEI
    ：000000000000000、000000000000000）等物，經被告於本
    院中供稱：扣案2支手機均與本案無關等語（見本院卷第153
    頁），而卷內亦無證據足認上開扣案物與被告犯本案非法持
    有非制式手槍、子彈有關，爰不予宣告沒收，附此敘明。
據上論斷，應依刑事訴訟法第299條第1項前段，判決如主文。
本案經檢察官陳亭君提起公訴，經檢察官詹啟章到庭執行職務。
中　　華　　民　　國　　111 　年　　10　　月　　26　　日
                  刑事第十九庭  審判長法　官  許博然
　　　　　　　　　
　　　　　　　　　                    法  官  王國耀
　　　　　　　　　
　　　　　　　　　                    法  官  洪韻婷
上列正本證明與原本無異。
如不服本判決，應於判決送達後20日內敘明上訴理由，向本院提
出上訴狀 (應附繕本) ，上訴於臺灣高等法院。其未敘述上訴理
由者，應於上訴期間屆滿後20日內向本院補提理由書「切勿逕送
上級法院」。
                                      書記官  張家瑀
中　　華　　民　　國　　111 　年　　10　　月　　31　　日
附錄本案論罪科刑法條全文：
槍砲彈藥刀械管制條例第7條：
未經許可，製造、販賣或運輸制式或非制式火砲、肩射武器、機
關槍、衝鋒槍、卡柄槍、自動步槍、普通步槍、馬槍、手槍或各
類砲彈、炸彈、爆裂物者，處無期徒刑或7 年以上有期徒刑，併
科新臺幣3 千萬元以下罰金。
未經許可，轉讓、出租或出借前項所列槍砲、彈藥者，處無期徒
刑或5 年以上有期徒刑，併科新臺幣1 千萬元以下罰金。
意圖供自己或他人犯罪之用，而犯前二項之罪者，處死刑或無期
徒刑；處徒刑者，併科新臺幣5 千萬元以下罰金。
未經許可，持有、寄藏或意圖販賣而陳列第1 項所列槍砲、彈藥
者，處5 年以上有期徒刑，併科新臺幣1 千萬元以下罰金。
意圖供自己或他人犯罪之用，以強盜、搶奪、竊盜或其他非法方
法，持有依法執行公務之人所持有之第1 項所列槍砲、彈藥者，
得加重其刑至二分之一。
第1 項至第3 項之未遂犯罰之。

槍砲彈藥刀械管制條例第12條
未經許可，製造、販賣或運輸子彈者，處1年以上7年以下有期徒
刑，併科新台幣500萬元以下罰金。
未經許可，轉讓、出租或出借子彈者，處6月以上5年以下有期徒
刑，併科新台幣300萬元以下罰金。
意圖供自己或他人犯罪之用，而犯前二項之罪者，處3年以上10
年以下有期徒刑，併科新台幣700萬元以下罰金。
未經許可，持有、寄藏或意圖販賣而陳列子彈者，處5年以下有
期徒刑，併科新台幣300萬元以下罰金。
第1項至第3項之未遂犯罰之。

附表
編號 名稱 數量 備註 一 非制式手槍（含彈匣1個，槍枝管制編號0000000000號） 1支 經試射，擊發功能正常，認具殺傷力 二 子彈 7顆 均可擊發，認具殺傷力